【裁判字號】    91,簡上,267
【裁判日期】    920109
【裁判案由】    恐嚇
【裁判全文】
臺灣臺北地方法院刑事判決                        九十一年度簡上字第二六七號
    上  訴  人
    即  被  告  乙○○  男  三.
右上訴人因恐嚇案件，不服本院中華民國九十一年八月二十日刑事簡易判決（九十一
年度簡字第二五八一號，聲請案號：臺灣台北地方法院檢察署九十一年度偵字第八九
Ｏ四號），提起上訴，本院管轄第二審之合議庭判決如左：
    主      文
上訴駁回。
乙○○緩刑參年。
    事      實
一、緣乙○○與甲○○係同性戀情侶關係，渠等二人於民國八十八年三月間開始交往
    ，迄至八十八年七月間，甲○○決意回歸正常婚姻生活，乃於同年七月二十六日
    以寄發信函之方式，向乙○○提出分手之要求，詎乙○○因不願與甲○○分手，
    竟基於恐嚇之犯意，於八十八年七月二十八日回覆信件予甲○○，並在信上書寫
    ：「振安：請你回到我身邊好嗎？請你不要迫我做出對你不利的舉動。」等加害
    生命、身體之恐嚇信件，並將上開信件寄至甲○○位於臺北市文山區○○○路○
    段一四二巷二十弄二十三號七樓之一住處，致甲○○閱讀後心生畏懼。
二、案經臺北市政府警察局信義分局報請臺灣臺北地方法院檢察署檢察官偵查並聲請
    簡易判決處刑。
    理    由
一、訊據上訴人即被告乙○○於本院審理中，固不否認有於右揭時地書寫上開內容之
    信函等事實不諱，惟矢口否認有何恐嚇犯行，辯稱：伊並沒有真的要恐嚇告訴人
    ，是因為告訴人傳染菜花給伊後，都不聞不問，伊一時情急及氣憤之下才寫了這
    句話云云，惟查，被告有恐嚇告訴人危害安全之犯行，業據告訴人甲○○於警訊
    、偵查及本院審理中到庭指訴綦詳，並有恐嚇信函一份附卷足憑，且告訴人因被
    告所書寫之上開信件內容而致心生畏懼一情，業據其指述在卷，雖被告辯稱：其
    並無要恐嚇告訴人之意思云云，然恐嚇罪之成立並不以行為人真有加害之意為必
    要，而被害人是否心生畏懼，亦應本於社會客觀經驗法則以為判斷基準，是本件
    被告於回覆告訴人甲○○之分手信函上書寫「請你不要迫我做出對你不利的舉動
    。」等語，客觀上亦已足以讓告訴人心生畏懼甚明，上訴人即被告以前情置辯，
    尚非可採，其犯罪事實明確，應依法論科。
三、核上訴人即被告乙○○所為，係犯刑法第三百零五條之恐嚇罪。按被告行為後，
    刑法第四十一條已於九十年一月四日修正，嗣經總統於九十年一月十日公布，並
    自同年一月十二日起生效，依現行刑法第四十一條第一項前段：「犯最重本刑為
    五年以下有期徒刑以下之罪，而受六個月以下有期徒刑或拘役之宣告，因身體、
    教育、職業、家庭之關係或其他正當事由，執行顯有困難者，得以一元以上三元
    以下折算一日，易科罰金」之規定，較之修正前之刑法第四十一條以「犯最重本
    刑為三年以下有期徒刑以下之刑之罪，而受六月以下有期徒刑或拘役之宣告」，
    始得易科罰金之規定，以修正後現行刑法第四十一條第一項前段之規定有利於被
    告，被告行為時雖在刑法第四十一條修正生效前，惟依刑法第二條第一項前段規
    定，仍應適用裁判時即修正後之刑法第四十一條第一項前段規定諭知易科罰金之
    折算標準。原審依刑事訴訟法第四百四十九條第一項前段、第三項、刑法第二條
    第一項前段、第三百零五條、第四十一條第一項前段、罰金罰鍰提高標法條例第
    一條前段、第二條之規定，審酌一切情狀後，量處被告有期徒刑四月，如易科罰
    金以三百元折算一日，其認事用法及量刑均屬妥適。上訴人即被告提起上訴，辯
    稱其並無恐嚇犯行云云，為無理由，應予駁回。末查，被告前未曾受有期徒刑以
    上刑之宣告，有臺灣高等法院檢察署刑案紀錄簡覆表一件在卷可稽，其於告訴人
    甲○○決意與之分手後，因情急氣憤而有此犯行，本院審酌被告當時身上罹患疾
    病，且對告訴人係因用情過深，而一時失慮偶罹刑章，認其經此教訓應知警惕，
    信無再犯之虞，本院因認其所受之宣告刑，以暫不執行為適當，併予宣告緩刑三
    年，以啟自新。
據上論斷，應依刑事訴訟法第四百五十五條之一第一項、第三項、第三百六十八條，
刑法第七十四條第一款，判決如主文。
本案經檢察官蔡秋明到庭執行職務。
中     華     民     國      九十二      年     一      月      九      日
                                臺灣台北地方法院刑事第九庭
                                    審判長  法  官  李  英  豪
                                            法  官  薛  中  興
                                            法  官  吳  佳  薇
不得上訴。
右正本與原本無異。
                                            書記官  許  博  為
中     華     民     國      九十二      年     一      月      九      日


司法院資訊處製作；財團法人民間司法改革基金會備份。
